【裁判字號】    99,消債更,111
【裁判日期】    990609
【裁判案由】    更生事件
【裁判全文】
台灣台中地方法院民事裁定           99年度消債更字第111號
    聲  請  人
    即  債務人  戊○○
    相  對  人
    即  債權人  丙○(台灣)商業銀行股份有限公司
                （含「美商丙○銀行股份有限公司」）
    法定代理人  甲○○
    相  對  人
    即  債權人  渣打國際商業銀行股份有限公司
    法定代理人  辛○○
    代  理  人  陳毅鴻
    相  對  人
    即  債權人  豐（台灣）商業銀行股份有限公司
              （原「香港商香港上海匯豐銀行股份有限公司」）
    法定代理人  丁○○
    相  對  人
    即  債權人  萬泰商業銀行股份有限公司
    法定代理人  壬○○
    代  理  人  王裕仁
    相  對  人
    即  債權人  台新國際商業銀行股份有限公司
    法定代理人  乙○○
    代  理  人  洪永鴻
    相  對  人
    即  債權人  大眾商業銀行股份有限公司
    法定代理人  己○○
    代  理  人  林錦田
    相  對  人
    即  債權人  中國信託商業銀行股份有限公司
    法定代理人  庚○○○○
    代  理  人  鄭資華
    相  對  人
    即  債權人  元大商業銀行股份有限公司
                （原「慶豐商業銀行股份有限公司」）
    法定代理人  顏慶章
    代  理  人  鍾世維
上列當事人聲請消費者債務清理事件，本院裁定如下：
    主    文
債務人更生之聲請駁回。
聲請費用由聲請人負擔。
    理    由
一、按更生之聲請有下列情形之一者，應駁回之：一、債務人曾
    依本條例或破產法之規定而受刑之宣告；二、債務人曾經法
    院認可和解、更生或調協，因可歸責於己之事由，致未履行
    其條件；三、債務人經法院通知，無正當理由而不到場，或
    到場而不為真實之陳述，或拒絕提出關係文件或為財產變動
    狀況之報告，消費者債務清理條例第46條定有明文。又聲請
    更生或清算不合程式或 不備其他要件者，法院應以裁定駁
    回之，但其情形可以補正者，法院應定期間先命補正，復為
    同條例第8條所明定。
二、查本件債務人向本院聲請更生，雖主張：其有不能清償債務
    情事，前已提出債權人清冊，以書面向最大債權金融機構請
    求共同協商債務清償方案，惟協商不成立，且其無擔保或無
    優先權之債務總額未逾新臺幣1200萬元，復未經法院裁定開
    始清算程式或宣告破產云云。惟查：本院依聲請人所具之聲
    請狀，及本院依職權調取之消費明細部分，認為有訊問之必
    要，乃定於99年6月9日10時00分許，在本院消費者債務清理
    中心詢問室進行調查，而上開通知，業已於99年 5月26日送
    達聲請狀所載住所，由債務人本人親收，有送達證書在卷可
    稽。惟聲請人無正當理由不到場。是本件債務人聲請更生，
    既有消費者債務清理條例第46條第3款所定情形，依上說明
    ，自應駁回其更生之聲請，爰裁定如主文。
中    華    民    國    99    年    6     月    9     日
                  民事庭法  官  顏世傑
上為正本係照原本作成
如對本裁定抗告應於送達後10日內向本院提出抗告狀，並繳納新
台幣1000元之裁判費。
中    華    民    國    99    年    6     月    9     日
                        書記官  廖素論

司法院資訊處製作；財團法人民間司法改革基金會備份。
